臺灣高等法院刑事判決　　　　　　　　94年度上易字第1171號
上　訴　人　台灣桃園地方法院檢察署檢察官
上　訴　人
即　被　告　戊○○
上列上訴人因被告竊盜案件，不服臺灣桃園地方法院94年度易緝
字第50號，中華民國94年4月28 日第一審判決（起訴案號：臺灣
桃園地方法院檢察署93年度偵字第14428 號），提起上訴，暨移
送併辦（同署94年度偵字第8197號），本院判決如下：
    主  文
原判決撤銷。
戊○○連續竊盜，累犯，處有期徒刑壹年。
扣案之機車鑰匙支沒收。
    事  實
一、戊○○於民國九十二年間因竊盜案件，經台灣桃園地方法院
    以九十二年度壢簡字第五二０號判處有期徒刑四月確定，於
    九十三年八月三日執行完畢。詎仍不知悔改，竟基於意圖為
    自己不法所有之概括犯意，連續於附表所示之時間、地點，
    以附表所示之方式，竊取如附表所示被害人之財物得手（犯
    罪時間、地點、被害人、竊取方法，被竊財物，詳如附表所
    示）。嗣九十三年九月三日十七時三十分許，戊○○騎乘張
    志全竊取之車牌號碼IPT-402號重型機車搭載張志全（張志
    全所涉連續竊盜犯行，業經台灣桃園地方法院判處有期徒刑
    八月確定），行經桃園縣桃園市○○路二一三號前，因騎乘
    贓車為警攔檢，而查悉如附表編號一之犯行；九十三年十二
    月二十一日下午三時四十分許，戊○○騎乘車牌號碼MOL-19
    0號重型機車，行經新竹縣竹北市○○○路、博愛街口，為
    警查獲騎乘贓車，而查悉如附表編號二之犯行；九十四年一
    月九日凌晨零時十分許，戊○○在桃園縣中壢市○○路一二
    ０號「親親HOTEL」五０一室，因涉犯施用毒品（另由檢察
    官偵查中）經警盤查，而查悉如附表編號三、四之犯行。上
    開三次查獲過程，並各扣得戊○○用以竊取機車之鑰匙一支
    。戊○○復基於同一意圖為自己不法所有之概括犯意，於九
    十四年一月二十六日十二時五十分許，騎乘向彭秀婷所借之
    車牌號碼IVG-291號重型機車，至桃園縣平鎮市○○路○段
    四一一巷一號，竊取李秀珍所有之車牙機一台（價值新台幣
    三萬三千五百元），得手後即騎乘上開機車離去，嗣經李秀
    珍覺並記下上機車號，報警循線查獲。
二、案經桃園縣政府警察局中壢分局、新竹縣警察局竹北分局報
    告臺灣桃園地方法院檢察官偵查起訴及移送原審併案審理，
    以及由桃園縣警察局平鎮分局報告臺灣桃園地方法院檢察官
    移送本院併案審理。
    理  由
一、上開事實，業據被告戊○○於警訊、偵查、原審或本院審理
    時供承不諱，核與證人張志全於偵查時之證詞相符，並與證
    人即被害人曾竹吟之母丙○○○、甲○○、李彩蓮之子乙○
    ○、丁○○、李秀珍於警訊中證述其等使用之機車失竊情節
    相吻合，並有車牌號碼HCR-503 號重型機車之贓物領據、桃
    園縣政府警察局車輛尋獲電腦輸入單、車牌號碼MOL-190 號
    重型機車之贓物認領保管單、桃園縣政府警察局車輛尋獲證
    明單、新竹縣警察局車輛尋獲電腦輸入單、車輛失竊資料個
    別查詢報表、車籍作業系統—查詢認可資料、車牌號碼FM6-
    169 號重型機車之贓物領據、桃園縣政府警察局車輛尋獲證
    明單、車牌號碼FS6-495 號重型機車之贓物領據、車籍作業
    系統—查詢認可資料在卷可佐，足認被告之自白與事實相符
    ，本案事證明確，被告犯行堪以認定。
二、核被告所為，係犯刑法第三百二十條第一項之竊盜罪。被告
    先後五次犯行，時間緊接，方法相同，而犯構成要件相同之
    罪名，顯係基於概括犯意反覆為之，為連續犯，應論以一罪
    ，並加重其刑。被告於九十二年間因竊盜案件，經台灣桃園
    地方法院以九十二年度壢簡字第五二０號判處有期徒刑四月
    確定，於九十三年八月三日執行完畢，有本院被告全國前案
    紀錄表在卷可稽，其於前案執行完畢五年內，再犯本件有期
    徒刑以上之罪，為累犯，應遞加重其刑。被告於附表編號二
    至四之犯行，及被告竊取被害人李秀珍所有之車牙機一台之
    犯行，雖未據公訴人起訴，惟此部分與已起訴附表編號一部
    分間，有連續犯關係，有如前述，屬裁判上一罪，為起訴效
    力所及，本院自應併予審理。
三、原審以被告罪證明確予以論罪科刑，固非無見，惟原判決就
    被告竊取被害人李秀珍所有之車牙機一台部分，未及審酌，
    檢察官及被告上訴意旨，亦指摘及此，原判決既有上述可議
    之處，自應由本院將原判決撤銷改判。爰審酌被告正值盛年
    ，不思正途，竟竊取他人財物，對社會治安影響非輕，惟犯
    後坦承犯行，態度尚稱良好，暨其犯罪之動機、目的、手段
    等一切情狀，量處有期徒刑一年。扣案之機車鑰匙三支，均
    係被告所有供犯罪所用之物，業經其供明，依刑法第三十八
    條第一項第二款規定，併予宣告沒收。
據上論斷，應依刑事訴訟法第三百六十九條第一項前段、第三百
六十四條、第二百九十九條第一項前段，刑法第五十六條、第三
百二十條第一項、第四十七條、第三十八條第一項第二款，罰金
罰鍰提高標準條例第一條前段，判決如主文。
本案經檢察官呂光華到庭執行職務。
中　　華　　民　　國　　94　　年　　8　　月　　19 　　日
　　　　　　　　　刑事第二十庭  審判長法　官  陳貽男
　　　　　　　　　　　　　　　　　　  法　官  許仕楓
　　　　　　　　　　　　　　　　　　  法　官  李世貴
以上正本證明與原本無異。
不得上訴。
                                      書記官  魏汝萍
中　　華　　民　　國　　94　　年　　8　　月　　19 　　日
附表：
┌──┬───┬────┬───┬────┬────┬──────────┬────┬───┐
│編號│行為人│犯罪時間│被害人│犯罪地點│竊取方法│被    竊    物    品│所犯法條│附  註│
├──┼───┼────┼───┼────┼────┼──────────┼────┼───┤
│1   │戊○○│93年8 月│曾竹吟│桃園縣平│以自備鑰│車牌號碼HCR-503 號重│刑法第32│93年度│
│    │      │31日15時│所有，│鎮市廣泰│匙竊取  │型機車              │0 條第1 │偵字第│
│    │      │許      │曾邱錦│路77號  │        │                    │項      │14428 │
│    │      │        │珠管領│        │        │                    │        │號起訴│
│    │      │        │使用中│        │        │                    │        │      │
├──┼───┼────┼───┼────┼────┼──────────┼────┼───┤
│2   │戊○○│93年12月│甲○○│桃園縣中│以自備鑰│車牌號碼MOL-190 號重│刑法第32│94年度│
│    │      │17日9 時│      │壢市衡陽│匙竊取  │型機車              │0 條第1 │偵字第│
│    │      │許      │      │街清雲大│        │                    │項      │771 號│
│    │      │        │      │學旁    │        │                    │        │併案  │
├──┼───┼────┼───┼────┼────┼──────────┼────┼───┤
│3   │戊○○│93年12月│丁○○│桃園縣中│以自備鑰│車牌號碼FM6-169 號重│刑法第32│94年度│
│    │      │31日某時│      │壢市中山│匙竊取  │型機車              │0 條第1 │偵字第│
│    │      │        │      │東路3 段│        │                    │項      │1798號│
│    │      │        │      │414 號南│        │                    │        │併案  │
│    │      │        │      │亞工專前│        │                    │        │      │
├──┼───┼────┼───┼────┼────┼──────────┼────┤      │
│4   │戊○○│94年1 月│李彩蓮│桃園縣中│以自備鑰│車牌號碼FS6-495 號重│刑法第32│      │
│    │      │8 日某時│所有，│壢市中山│匙竊取  │型機車              │0 條第1 │      │
│    │      │        │乙○○│東路3 段│        │                    │項      │      │
│    │      │        │管領使│414 號南│        │                    │        │      │
│    │      │        │用中  │亞工專前│        │                    │        │      │
└──┴───┴────┴───┴────┴────┴──────────┴────┴───┘
附錄：本案論罪科刑法條全文
  刑法第三百二十條
    意圖為自己或第三人不法之所有，而竊取他人之動產者，為
    竊盜罪，處五年以下有期徒刑、拘役或五百元以下罰金。
    意圖為自己或第三人不法之利益，而竊佔他人之不動產者，
    依前項之規定處斷。
    前二項之未遂犯罰之。
